臺灣臺中地方法院刑事判決　　　　　　　　　　　　　九十四年度訴字第七三七號
　　公　訴　人　臺灣臺中地方法院檢察署檢察官
　　被　　　告　甲○○
右列被告因毒品危害防制條例案件，經檢察官提起公訴（九十四年度毒偵字第三七四
號），經本院合議庭裁定由受命法官獨任進行簡式審判程序，判決如左：
    主  文
甲○○連續施用第一級毒品，累犯，處有期徒刑壹年貳月。扣案之第一級毒品海洛因
（驗餘淨重零點壹肆公克）沒收銷燬之；扣案供前開第一級毒品海洛因包裝用之外包
裝袋壹只（空包裝重零點壹玖公克）沒收之。
    犯罪事實
一、甲○○曾於民國九十年間，因違反毒品危害防制條例案件，經本院以九十年度訴
    字第一二七七號判決判處有期徒刑十一月確定，又於九十一年間，因違反毒品危
    害防制條例案件，經本院以九十一年度訴字第一四六六號判決判處有期徒刑一年
    確定，其入監接續執行上開二罪後，於九十二年四月三十日因假釋付保護管束出
    監，至九十三年十二月三十一日始因假釋付保護管束期滿，假釋未經撤銷而執行
    完畢；又前因施用毒品案件，經本院以八十八年度毒聲字第七二六七號裁定送勒
    戒處所執行觀察、勒戒後，認無繼續施用毒品之傾向，由臺灣臺中地方法院檢察
    署檢察官於八十八年十二月二十八日，以八十八年度毒偵字第二七七一號為不起
    訴處分確定；再因施用第一級毒品海洛因案件，經本院以九十年度毒聲字第二０
    八二號裁定送勒戒處所執行觀察、勒戒後，認有繼續施用毒品之傾向，經本院以
    九十年度毒聲字第二五一九號裁定送戒治處所施以強制戒治，並由臺灣臺中地方
    法院檢察署檢察官以九十年度毒偵字第二二七０號提起公訴，經本院於九十年六
    月二十八日以九十年度訴字第一二七七號判處有期徒刑十一月確定，其於執行前
    開強制戒治滿三月後，執行成效良好，認無繼續施以戒治之必要，由本院於九十
    年十月二十二日以九十年度毒聲字第五一五四號裁定停止戒治，所餘戒治期間付
    保護管束（保護管束期間自九十年十一月十三日起至九十一年五月二十三日止）
    ，於保護管束期間，復因施用第一級毒品海洛因案件，經臺灣臺中地方法院檢察
    署檢察官聲請撤銷停止戒治，並以九十一年度毒偵字第一五九九號提起公訴，經
    本院於九十一年四月十二日以九十一年度毒聲字第一一三六號裁定撤銷停止戒治
    施以強制戒治，並於九十一年九月二十日以九十一年度訴字第一四六六號判處有
    期徒刑一年確定，甲○○則再入戒治處所施以強制戒治，九十二年三月十八日始
    強制戒治期滿出所。詎甲○○仍不知戒絕，於強制戒治執行完畢釋放後五年內，
    復基於施用第一級毒品海洛因之概括犯意，於九十三年十二月二十八日中午、九
    十四年一月七日中午及九十四年一月十二日上午十一時許，在臺中市○區○○路
    二六六號巷道圍牆旁，以將海洛因摻水稀釋後再以注射針筒注入體內之方式，連
    續施用三次。嗣於九十四年一月十二日中午十二時五十五分許，為警在上址前查
    獲，並扣得其所有之第一級毒品海洛因（驗餘淨重０‧一四公克）及供前開第一
    級毒品海洛因包裝用之外包裝袋一只（空包裝重０．一九公克）。
二、案經臺中市警察局第一分局報告臺灣臺中地方法院檢察署檢察官偵查起訴。
    理  由
一、右揭犯罪事實，業據被告甲○○於本院審理時供承不諱，且被告為警查獲後所採
    之尿液，經送請中山醫學大學附設醫院藥物濫用檢測中心檢驗結果確呈嗎啡陽性
    反應，有前開中心出具之九十四年一月二十八日檢驗報告一紙附卷可參；而扣案
    之一包白色粉末經送請法務部調查局鑑定結果，確含有第一級毒品海洛因（驗餘
    淨重０‧一四公克）之成分，有法務部調查局出具之九十四年三月八日之調科壹
    字第一二００一五三００號鑑定通知書一紙在卷足憑，此外，復有被告所有供前
    開第一級毒品海洛因包裝用外包裝袋一只（空包裝總重０．一九公克）扣案足資
    佐證，顯見被告自白連續施用第一級毒品海洛因三次等犯行，核與事實相符，堪
    予採信。又被告前因施用毒品案件，經本院以八十八年度毒聲字第七二六七號裁
    定送勒戒處所執行觀察、勒戒後，認無繼續施用毒品之傾向，由臺灣臺中地方法
    院檢察署檢察官於八十八年十二月二十八日，以八十八年度毒偵字第二七七一號
    為不起訴處分確定；再因施用第一級毒品海洛因案件，經本院以九十年度毒聲字
    第二０八二號裁定送勒戒處所執行觀察、勒戒後，認有繼續施用毒品之傾向，經
    本院以九十年度毒聲字第二五一九號裁定送戒治處所施以強制戒治，並由臺灣臺
    中地方法院檢察署檢察官以九十年度毒偵字第二二七０號提起公訴，經本院於九
    十年六月二十八日以九十年度訴字第一二七七號判處有期徒刑十一月確定，其於
    執行前開強制戒治滿三月後，執行成效良好，認無繼續施以戒治之必要，由本院
    於九十年十月二十二日以九十年度毒聲字第五一五四號裁定停止戒治，所餘戒治
    期間付保護管束（保護管束期間自九十年十一月十三日起至九十一年五月二十三
    日止），於保護管束期間，復因施用第一級毒品海洛因案件，經臺灣臺中地方法
    院檢察署檢察官聲請撤銷停止戒治，並以九十一年度毒偵字第一五九九號提起公
    訴，經本院於九十一年四月十二日以九十一年度毒聲字第一一三六號裁定撤銷停
    止戒治施以強制戒治，並於九十一年九月二十日以九十一年度訴字第一四六六號
    判處有期徒刑一年確定，甲○○則再入戒治處所施以強制戒治，九十二年三月十
    八日始強制戒治期滿出所，有臺灣臺中地方法院檢察署刑案資料查註紀錄表及臺
    灣高等法院被告全國前案紀錄表各一份附卷可稽；是本件被告於強制戒治執行完
    畢釋放後五年內再犯本件施用毒品罪，事證已臻明確，被告連續施用第一級毒品
    犯行洵堪認定，應依法論科。
二、核被告所為，係犯毒品危害防制條例第十條第一項施用第一級毒品罪，其施用第
    一級毒品海洛因而非法持有海洛因之低度行為，為施用之高度行為所吸收，不另
    論罪。又被告先後多次施用海洛因毒品之行為，時間緊接，所犯罪名相同，顯係
    基於概括犯意反覆為之，為連續犯，爰依刑法第五十六條之規定論以一罪，並加
    重其刑。另起訴書記載被告係自九十三年十二年二十八日起至九十四年一月七日
    止，連續施用第一級毒品海洛因多次等語，惟公訴蒞庭檢察官依被告前開自白業
    於本院審理時將被告施用第一級毒品海洛因之犯罪時間，予以更正為如前開犯罪
    事實欄所載，附此敘明。另按假釋中因故意更犯罪，受有期徒刑以上刑之宣告者
    ，撤銷其假釋，刑法第七十八條第一項定有明文。惟同條第二項規定：「前項犯
    罪，其起訴及判決確定均在假釋期滿前者，於假釋期滿六月以內，仍撤銷其假釋
    ；其判決確定在假釋期滿後者，於確定後六月以內，撤銷之。」，故撤銷假釋，
    必須再犯之罪，其犯罪、起訴均在假釋中始可。如犯罪在假釋中，而起訴及判決
    確定已在假釋期滿後者，即不得撤銷假釋（最高法院八十七年度台非字第二八五
    號、八十六年度台非字第四二號裁判意旨、臺灣高等法院暨所屬法院八十六年法
    律座談會內容參照）；次按上訴人於三十一年一月間所犯之竊盜罪，既與三十二
    年四月九日所犯之竊盜罪係出於概括之犯意，應依連續犯處斷，而其連續行為之
    終了，又在另一犯罪之有期徒刑執行完畢後五年以內，自仍無解於累犯罪之成立
    （最高法院三十三年上字第一五七七號判例意旨參照）。查被告前於九十年間，
    因違反毒品危害防制條例案件，經本院以九十年度訴字第一二七七號判決判處有
    期徒刑十一月確定，又於九十一年間，因違反毒品危害防制條例案件，經本院以
    九十一年度訴字第一四六六號判決判處有期徒刑一年確定，其入監接續執行上開
    二罪後，於九十二年四月三十日因假釋付保護管束出監，至九十三年十二月三十
    一日始假釋付保護管束期滿，有臺灣臺中地方法院檢察署刑案資料查註紀錄表、
    臺灣高等法院被告全國前案紀錄表各一紙在卷可按，雖其於假釋期滿前，即再犯
    本案之施用第一級毒品罪，然本案係於九十四年二月二日，始由臺灣臺中地方法
    院檢察署檢察官提起公訴，有本案起訴書一紙可佐，則檢察官提起本件公訴時，
    被告既已先於九十三年十二月三十一日假釋期滿，揆諸首揭裁判要旨及座談會內
    容，應認被告前開假釋已不得撤銷，是被告已於九十三年十二月三十一日因假釋
    付保護管束期滿，假釋未經撤銷而執行完畢，應無疑義，又被告基於施用第一級
    毒品海洛因之概括犯意，於九十三年十二月二十八日中午、九十四年一月七日中
    午及九十四年一月十二日上午十一時許，連續施用第一級毒品海洛因三次，其連
    續行為之終了，亦在前開有期徒刑執行完畢後五年以內，是為累犯，應依刑法第
    四十七條規定遞加重其刑。爰審酌被告前因施用毒品犯行，經觀察、勒戒及強制
    戒治後，猶故態復萌，再施用毒品海洛因不輟，無視於毒品對於自身健康之戕害
    及國家對於杜絕毒品犯罪之禁令，惡性非輕，惟念及被告於本院審理時尚能坦承
    犯行，且施用毒品固戕害個人健康至深，然就他人權益之侵害仍屬有限，及其犯
    罪目的、手段、智識程度等一切情狀，量處如主文所示之刑，以示懲儆。
三、至扣案之第一級毒品海洛因（驗餘淨重０‧一四公克），係屬第一級毒品，應依
    毒品危害防制條例第十八條第一項前段之規定沒收銷燬之。又依毒品危害防制條
    例第十八條第一項之規定，得諭知沒收並銷燬之者，以查獲之毒品及專供製造或
    施用毒品之器具為限，並不及於毒品之外包裝。本件經查獲之供前開第一級毒品
    海洛因包裝用之外包裝袋一只（空包裝重０．一九公克）既與毒品分別鑑秤其重
    量，與毒品即無難以析離而無法個別宣告沒收之情事，故應認係被告所有供犯罪
    所用之物，爰依刑法第三十八條第一項第二款之規定宣告沒收之（最高法院九十
    三年度臺上字第二七四三號判決參照）。
據上論斷，應依刑事訴訟法第二百七十三條之一第一項、第二百九十九條第一項前段
，毒品危害防制條例第十條第一項、第二十三條第二項、第十八條第一項前段，刑法
第十一條、第五十六條、第四十七條、第三十八條第一項第二款，判決如主文。
中      華      民      國    九十四    年      四      月      六      日
                                臺灣臺中地方法院刑事第十三庭
                                    法  官  許  月  馨
右正本證明與原本無異。
如不服本判決，應於送達後十日內向本院提出上訴狀（須附繕本），上訴於臺灣高等
法院臺中分院。
                                    書記官
中      華      民      國    九十四    年      四      月      六      日
附錄所犯法條：
毒品危害防制條例第十條第一項
施用第一級毒品者，處六月以上五年以下有期徒刑。
